臺灣新竹地方法院刑事判決　　　　　　　 94年度易字第111號
公　訴　人　臺灣新竹地方法院檢察署檢察官
被　　　告　丁○○　男　30歲.
上列被告因竊盜案件，經檢察官提起公訴（94年度偵字第256、
412、461號）及移送併辦（臺灣桃園地方法院檢察署94年度偵緝
字第79號），本院經合議庭評議後依簡式審判程序判決如下：
    主  文
丁○○連續攜帶兇器竊盜，處有期徒刑壹年陸月。
扣案之鑰匙支及L型鐵製工具、鐵撬、扳手各壹支，均沒收。
    事  實
一、丁○○前於民國88年間，因違反毒品危害防制條例案件，經
    本院分別於88年4月8日以88年度竹北簡字第86號刑事簡易判
    決判處有期徒刑6月，88年11月15日撤回上訴確定，89年12
    月6日以89年度易更字第5號刑事判決判處有期徒刑6月，並
    經臺灣高等法院於90年3月5日以90年度上易字第104號裁判
    確定，嗣後並經裁定應執行有期徒刑11月確定，於92年1月
    17 日縮短刑期假釋出監，於同年2月24日縮刑期滿未經撤銷
    假釋，以已執行論，詎其仍不知悔改。丁○○因欠缺交通工
    具代步及缺錢花用，竟基於意圖為自己不法所有之概括犯意
    ，連續於附表編號(一)至(五)所示之時間、地點，以詳如附表編
    號(一)至(五)所示之方法，連續竊取甲○○、乙○○、己○○、
    丙○○、戊○○等人所有各如附表編號(一)至(五)所示之財物（
    丁○○就附表編號(五)所示之竊盜犯行係未遂），嗣分別於（
    一）93年4月7日晚上11時50分許，在新竹縣關西鎮○○里○○○段；（二）93年12月31日上午5時30分許，在國道3號高
    速公路茄苳交流道附近；（三）94年1月9日下午2時許，在
    新竹縣關西鎮竹118號縣道統一健康世界側門旁；（四）94
    年1 月12日晚上8時許，在新竹縣關西鎮東光里293號前草叢
    內為警當場查獲，並扣得其所有，行竊時所使用之鑰匙3支
    、L型鐵製工具、鐵撬、扳手各1支，始得悉上情。
二、案經新竹縣警察局新埔分局、國道公路警察局第六警察隊報
    請臺灣新竹地方法院檢察署檢察官偵查起訴及臺灣桃園地方
    法院檢察署移送併辦。
    理  由
一、本件被告丁○○所犯普通竊盜、加重竊盜既遂、未遂罪，均
    非死刑、無期徒刑、最輕本刑為三年以上有期徒刑之罪，或
    非高等法院管轄第一審之案件，被告於本院準備程序進行中
    ，就被訴事實為有罪之陳述，經本院合議庭認合於新修正刑
    事訴訟法第273條之1之規定，裁定進行簡式審判程序，均合
    先敘明。
二、上開犯罪事實，業據被告丁○○於警、偵訊及本院行準備程
    序、簡式審判程序時均坦承不諱，核與被害人甲○○、己○○、戊○○等指訴遭竊情節大致相符，並經證人即被害人乙○○之母高美雲、證人即被害人丙○○之夫曾能文證述綦詳
    ，且有車號TZS-982、SLX-891、AN-9492、R3-0191號車輛竊
    盜車牌失竊資料個別查詢報表─查詢車輛認可資料、國道公
    路警察局車輛尋獲電腦輸入單、車號AN-9492號車籍作業系
    統─查詢認可資料、被害人甲○○、被害人乙○○之母高美
    雲、被害人丙○○之夫曾能文出具之贓證物品認領保管收據
    及現場照片6幀等附卷可稽，此外，復有鑰匙3支及L型鐵製
    工具、鐵撬、扳手各1支等扣案可資佐憑，被告自白核與事
    實相符，得採為認定被告犯罪之證據，本件事證明確，犯行
    足堪認定，應予依法論科。
三、按刑法上所謂夜間，為日出前日沒後，而刑法第321條第1項
    第1款之夜間侵入住宅竊盜罪，其所謂「住宅」，乃指人類
    日常居住之場所而言（最高法院29年滬上字第63號、76年臺
    上字第2972號判例意旨參照），又刑法第321條第1項第2款
    所謂安全設備，係指依社會通常觀念足認為防盜之設備而言
    （最高法院50年臺上字第532號、55年臺上字第547號分別著
    有判例可資參考），再刑法第321條第1項第3款攜帶兇器竊
    盜罪所謂之兇器，其種類並無限制，凡客觀上足對人之生命
    、身體、安全構成威脅，具有危險性之器械均屬之，且只需
    行竊時攜帶此種具有危險性之凶器為已足，並不以攜帶之初
    有行兇之意圖為必要，最高法院79年臺上字第5253號判例意
    旨足參。被告丁○○就附表編號(五)，時值1月份之寒冬季節
    ，日落時間均提早，復參諸被告自承當時天色已暗，而卷附
    照片所示遭竊之地點亦堆放許多日常使用之雜物（見臺灣新
    竹地方法院檢察署94年度偵字第461 號偵查卷第20、21頁）
    ，顯係有人居住之場所等情，應堪認定，又鐵窗依通常觀念
    具有防閑作用，為安全設備之一種，鐵撬、扳手等物，於客
    觀上均得持以攻擊人身，對人之生命、身體、安全構成威脅
    ，具有相當危險性之器械，揆諸前揭判例意旨，自屬刑法第
    321條第1項第3款所稱之兇器，觀諸前揭照片所示，被告丁○○於晚上6時30分許進入被害人戊○○居住之處所，以客
    觀上足供凶器使用之扳手將該已上鎖之鐵窗撥開，打開窗戶
    爬入屋內行竊之方式，已使具有防閑作用之鐵窗喪失其防盜
    之效用，堪認其攜帶凶器於夜間侵入住宅，以毀越安全設備
    之方式行竊無訛。另扣案之L型鐵製工具1支（扣押物品清單
    ：94年度保管字第74號），經本院於簡式審判程序時當庭勘
    驗：該扣案物品呈L形狀，全長11公分、前端尖銳部分長3公
    分，材質堅硬，前端尖銳等情屬實（見本院94年5月11日簡
    式審判程序筆錄），客觀上得持以攻擊人身，對人之生命、
    身體、安全構成威脅，係具有相當危險性之器械，亦甚明確
    （扣押物品清單記載為自製萬用鑰匙，容有誤會，應予更正
    ）。是核被告丁○○所為，附表編號(一)、(二)、(四)部分，均係
    犯刑法第320條第1項之普通竊盜罪；附表編號(三)，係犯刑法
    第321條第1項第3款之攜帶凶器竊盜罪；附表編號(五)，係犯
    刑法第321條第2項、第1項第1、2、3款之攜帶凶器毀越安全
    設備夜間侵入住宅竊盜未遂罪。起訴檢察官雖認被告丁○○
    就附表編號(三)，係犯刑法第320條第1項之普通竊盜罪，惟該
    行竊工具，已據本院當庭勘驗具有危險性，可持以攻擊他人
    一節，詳如前述，該次竊盜犯行，係該當於刑法第321條第1
    項第3款之攜帶凶器竊盜罪，此部分已經公訴檢察官蒞庭時
    當庭更正，附此敘明。又被告丁○○先後5次普通竊盜、加
    重竊盜犯行，均時間緊接，方法相同，觸犯基本構成要件相
    同之罪名，顯係基於概括犯意為之，應依連續犯規定從一情
    節較重之攜帶凶器竊盜罪論處，並依法加重其刑。公訴人起
    訴事實雖未敘及被告附表編號(一)所示之竊盜犯行，然此部份
    之事實與公訴人起訴之竊盜犯行，既有連續犯之裁判上一罪
    關係，應為起訴效力所及，本院自得併予審究，附此說明。
    末查被告前因違反毒品危害防制條例案件，經法院分別判處
    有期徒刑6月、6月確定，嗣後並經裁定應執行有期徒刑11月
    確定，於92年1月17日縮短刑期假釋出監，於同年2月24日縮
    刑期滿未經撤銷假釋，以已執行論等情，此有臺灣新竹地方
    法院檢察署刑案資料查註紀錄表及臺灣高等法院被告前案紀
    錄表各1份存卷可查，其受有期徒刑之執行完畢，五年內再
    犯本件有期徒刑以上之罪，為累犯，應依刑法第47條規定遞
    加重其刑。爰審酌被告正值壯年，當力圖向上，竟思以行竊
    手法獲取財物，行竊時猶攜帶數支質地堅硬，足以傷害他人
    身體之工具，雖未實際用以攻擊被害人，惟仍對被害人之生
    命、身體、安全造成潛在性威脅，實值非難，尤慮及其於日
    沒後之夜間時分，擅自攀爬住宅窗戶入內行竊，雖未及得手
    ，即遭被害人察覺而不遂，惟已對被害人居住安寧造成極大
    之恐懼，實屬不該，兼衡其竊得財物之價值，迄未賠償被害
    人己○○之損失，被害人等均已領回其所遭竊財物，公訴人
    雖具體向本院求處有期徒刑2年6月，仍念及其犯後坦認犯行
    ，頗有悔意，態度尚可，被害人之一戊○○亦表示願意原諒
    被告等一切情狀，量處如主文所示之刑，以資懲儆。
四、扣案之鑰匙3支、L型鐵製工具、鐵撬、扳手各1支，均係被
    告所有，供本件竊盜犯行所用之物，業據其坦認在卷，爰依
    刑法第38條第1項第2款規定宣告沒收，另扣案之開山刀1把
    ，被告堅詞否認為其所有，而該扣案物查獲之地點，係在附
    表編號(五)所示地點住宅之後方草地，此有照片在卷為憑（見
    上開偵查卷第22頁），復查無其他證據足認上開物品係被告
    所有用以供本件犯罪所用或供犯罪預備之物，爰不另為沒收
    之諭知，附此敘明。
據上論斷，應依刑事訴訟法第273條之1第1項、第299條第1項前
段，刑法第56條、第321條第1項第3款、第47條、第38條第1項第
2款，判決如主文。
本案經檢察官鍾曉亞到庭執行職務。
中　　華　　民　　國　　94　　年　　5 　　月　　20　　日
                  刑事第四庭法  官  蔡欣怡
以上正本證明與原本無異。
如不服本判決，應於判決送達後10日內向本院提出上訴狀 (應附
繕本 )，上訴於臺灣高等法院。
                            書記官  謝國聖
中　　華　　民　　國　　94　　年　　5 　　月　　20　　日
附錄本案論罪科刑法條全文：
刑法第320條第1項
意圖為自己或第三人不法之所有，而竊取他人之動產者，為竊盜
罪，處五年以下有期徒刑、拘役或五百元以下罰金。
刑法第321條
犯竊盜罪而有左列情形之一者，處六月以上五年以下有期徒刑：
一  於夜間侵入住宅或有人居住之建築物、船艦，或隱匿其內而
    犯之者。
二  毀越門扇、牆垣或其他安全設備而犯之者。
三  攜帶兇器而犯之者。
四  結夥三人以上而犯之者。
五  乘火災、水災或其他災害之際而犯之者。
六  在車站或埠頭而犯之者。
前項之未遂犯罰之。
附表：
┌──┬───┬───┬──────┬─────┬───┐
│編號│時間  │地點  │犯罪手法    │竊得財物  │所犯  │
│    │      │      │            │          │法條  │
├──┼───┼───┼──────┼─────┼───┤
│(一)  │93年4 │桃園縣│ 以自備鑰匙 │甲○○所有│刑法第│
│    │月5日 │龍潭鎮│ 發動電門鎖 │車號TZS-98│320條 │
│    │上午8 │金龍路│ 而竊取之   │2號輕機車1│第1項 │
│    │時許  │8巷4號│            │部        │      │
│    │      │前    │            │          │      │
├──┼───┼───┼──────┼─────┼───┤
│(二)  │93年12│桃園縣│以自備鑰匙發│乙○○所有│刑法第│
│    │月27日│龍潭鄉│動電門鎖而竊│車號SLX-89│320條 │
│    │晚上10│九龍村│取之        │1號輕機車1│第1項 │
│    │時許  │中興路│            │部（竊取得│      │
│    │      │379巷6│            │手後將車牌│      │
│    │      │2號前 │            │棄置於新竹│      │
│    │      │      │            │縣關西鎮水│      │
│    │      │      │            │母娘娘道路│      │
│    │      │      │            │邊之山溝下│      │
│    │      │      │            │而未尋獲）│      │
│    │      │      │            │          │      │
│    │      │      │            │          │      │
├──┼───┼───┼──────┼─────┼───┤
│(三)  │93年12│新竹縣│徒手打開未上│己○○所有│刑法第│
│    │月30日│關西鎮│鎖之車門，以│車號AN-914│321條 │
│    │晚上7 │牛欄河│足供凶器使用│92號自小貨│第1項 │
│    │時許  │河濱公│之L型鐵製工 │車1輛（行 │第3款 │
│    │      │園旁空│具插入電門鎖│竊時該車未│      │
│    │      │地（該│後竊取之    │懸掛車牌）│      │
│    │      │部車前│            │          │      │
│    │      │曾於同│            │          │      │
│    │      │年月29│            │          │      │
│    │      │日上午│            │          │      │
│    │      │8時許 │            │          │      │
│    │      │，遭不│            │          │      │
│    │      │詳人士│            │          │      │
│    │      │在羅仕│            │          │      │
│    │      │府位於│            │          │      │
│    │      │新竹縣│            │          │      │
│    │      │關西鎮│            │          │      │
│    │      │南山里│            │          │      │
│    │      │49號住│            │          │      │
│    │      │處後方│            │          │      │
│    │      │竊取而│            │          │      │
│    │      │停放於│            │          │      │
│    │      │該處）│            │          │      │
│    │      │      │            │          │      │
├──┼───┼───┼──────┼─────┼───┤
│(四)  │94年1 │桃園縣│以自備鑰匙發│丙○○所有│刑法第│
│    │月9日 │龍潭鄉│動電門鎖而竊│車號R3-019│320條 │
│    │凌晨4 │三和村│取之        │1號自小客 │第1項 │
│    │時許（│楊銅路│            │車1輛     │      │
│    │起訴書│1段582│            │          │      │
│    │誤載為│號前  │            │          │      │
│    │93年1 │      │            │          │      │
│    │月9日4│      │            │          │      │
│    │時許，│      │            │          │      │
│    │應予更│      │            │          │      │
│    │正）  │      │            │          │      │
├──┼───┼───┼──────┼─────┼───┤
│(五)  │94年1 │新竹縣│騎乘附表編號│戊○○所有│刑法第│
│    │月12日│關西鎮│(二)所示竊得之│之音響、家│321條 │
│    │晚上6 │東光里│車號SLX-891 │庭式卡拉ok│第2項 │
│    │時30分│293號 │號機車，於夜│1組       │、第1 │
│    │許    │      │間攜帶客觀上│          │項第1 │
│    │      │      │足供凶器使用│          │、2、3│
│    │      │      │之鐵撬、扳手│          │款    │
│    │      │      │，以扳手毀損│          │      │
│    │      │      │戊○○上開住│          │      │
│    │      │      │處2樓窗戶後 │          │      │
│    │      │      │侵入之（侵入│          │      │
│    │      │      │住宅部份未據│          │      │
│    │      │      │告訴），進而│          │      │
│    │      │      │著手竊取，嗣│          │      │
│    │      │      │因察覺屋主返│          │      │
│    │      │      │家，欲自2樓 │          │      │
│    │      │      │窗口逃逸時，│          │      │
│    │      │      │摔落受傷而未│          │      │
│    │      │      │遂。        │          │      │
└──┴───┴───┴──────┴─────┴───┘
